

Fabiana Lemos da Silva

Contato



Jardim São Bento São Paulo | SP



(11) 97474-5026



fabianalemossp@gmail.com



Currículo Lattes -





in LinkedIN





@meucurso_ead

Idiomas



Espanhol Avançado



Inglês Intermediário



Sobre mim

Olá, muito prazer!

Me chamo Fabiana e tenho 31 anos. Sou profissional da área de Educação a Distância e Tecnologias Educacionais desde 2012. Acredito no potencial da Educação integrada à Tecnologia e essa tem sido a minha missão nos diversos contextos educacionais em aue estive.

Conheça aqui um pouco mais sobre a minha trajetória!



Formação Acadêmica

Mestrado

Mestrado em Design

Universidade Anhembi Morumbi Conclusão: Março 2020

Especialização

Especialização em Design Instrucional

IBDIN

Conclusão: Dezembro 2016

Pós Graduação (Lato Sensu)

Especialização em Língua Portuguesa e Literatura

Universidade Paulista Conclusão: Agosto 2013

Graduação

Licenciatura em Letras - Português/Inglês

Universidade Nove de Julho Conclusão: Dezembro 2011



Cursos

Curso Intensivo de Espanhol para Estrangeiros

Intercâmbio

Salamanca | Espanha 2017

Curso de Idiomas | Espanhol

Times Idiomas 2016

Revisor de Texto

Universidade Nove de Julho 2011

Coaching e Games Educativos

Espanha 2017



Times Idiomas 2015



Experiências Profissionais

+A Educação

2021 - 2022

Analista de Conteúdo EAD

Analista de conteúdos didáticos para a pós graduação ArtMed.

Universidade Anhembi Morumbi

2017 - 2021

Analista de EAD Pleno

Desenvolvimento de projetos educacionais para o ensino superior. Designer educacional, supervisora de fluxo de produção, autores e fornecedores.

Telefônica Educação Digital

2015 - 2017

Designer Instrucional Pleno

Desenvolvimento de projetos educacionais, produção de cursos presencias e e-learning, controle de qualidade, supervisão do processo de produção.

Editora Moderna

2012 - 2015

Designer Educacional Junior

Designer educacional, conteudista, producão de conteúdos didáticos digitais, manutenção da plataforma digital.

Editora Escola

2011 - 2012

Revisora e Redatora Web

Revisão do web site e preparação de textos em geral.

Competências

- Educação a Distância
 - Educação Híbrida
- Design Educacional (Instrucional)
 - Tecnologia Educacionais
- Desenvolvimento e Planejamento de projetos acadêmicas.